【裁判字號】    99,上訴,1317
【裁判日期】    990812
【裁判案由】    違反臺灣地區與大陸地區人民關係條例等
【裁判全文】
臺灣高等法院臺中分院刑事判決        99年度上訴字第1317號
上  訴  人
即  被  告  甲○○
上列上訴人因違反臺灣地區與大陸地區人民關係條例等案件，不
服臺灣南投地方法院98年度訴字第372號，中華民國99年4月15日
第一審判決（起訴案號：臺灣南投地方法院檢察署98年度偵字第
4132號），提起上訴，本院判決如下：
    主  文
上訴駁回。
    理  由
一、本案經本院審理結果，認第一審判決認事用法及量刑均無不
    當，應予維持，並引用第一審判決書記載之事實、證據及理
    由（如附件）。
二、上訴人即被告（以下簡稱被告）上訴意旨以：「（一）當事
    人費雯麗在警詢及法院審理時所說的假結婚是當時她認識的
    大嫂叫林金，平潭人氏帶到我住處說要辦假結婚。當時90到
    92年婚姻正風行時，本人因想賺取兩萬元養家，原本猶豫不
    決，係因他們再三拜託，本人心想也與臺灣結婚程序一樣，
    等男方到臺灣也是夫妻互相成為一家生計之事絕非我早知道
    而騙取各位。（二）到大陸後我也不認識楊朱明，也由女方
    大嫂也當場互談交接等一切事宜，我只是辦理一切資料。男
    方楊朱明到臺灣也是他們互相接洽，本來也是住在費雯麗媽
    媽租的房子，共住了多少人費雯麗知道，怎麼樣逼人家離開
    費雯麗也清楚的很（三）請法官念在本人不知情之下犯此過
    錯，已經知錯，審酌被告並無前科素行，於一審時就犯罪事
    實坦承不諱，犯後態度良好，深具悔意。且被告罹患糖尿病
    多年，目前一眼已幾近失明，需長期接受治療，如入監服刑
    恐有惡化之虞。又被告之弟罹患鼻咽癌，端賴被告照顧，如
    被告受刑之執行將使被告家庭陷入困境，聲請法院惠予緩刑
    之宣告。」等語，指摘原審判決不當。惟查：本件被告於原
    審即坦認檢察官起訴之犯罪事實（見原審卷第72頁），且原
    審復已審酌被告之牟利動機、手段、其行為破壞兩岸人民交
    流之管制，足以影響臺灣地區之安全及安定，惟犯罪手段尚
    屬平和，且被告甲○○犯後坦承犯行，並表悔意暨檢察官之
    具體求刑等一切情狀，而為量刑，原審判決並無何違法或不
    當之處。末查同案被告費雯麗固經原審量處有期徒刑壹年，
    減為有期徒刑陸月，緩刑年，並應向指定之政府機關、政
    府機構、行政法人、社區或其他符合公益目的之機構或團體
    ，提供壹佰貳拾小時之義務勞務，於緩刑期內付保護管束，
    然同案被告費雯麗前並無何犯罪紀錄，有臺灣高等法院被告
    前案紀表一份在卷可稽，另被告之弟許金邦罹患鼻咽癌，需
    賴被告照顧，固有佛教慈濟醫院大林醫院診斷証明書影本一
    份在卷可稽（見本院卷第33頁），惟被告前不僅因違反麻醉
    藥品管理條例等罪，經法院判處有期徒刑5年3月確定，於88
    年9月1日執行完畢。又因偽造文書及違反臺灣地區與大陸地
    區人民關係條例，經臺灣南投地方法院檢察署於98年12月9
    日以98年度偵字第4303號案起訴，現由臺灣南投地方法院以
    98年訴字第474號案審理中，亦有臺灣高等法院被告前案紀
    錄表一份在卷可稽，是縱被告之弟許金邦罹患鼻咽癌，需賴
    被告照顧為真，亦無從執為宣告緩刑之理由，且更無從比附
    援引無犯罪紀錄之同案被告費雯麗而為緩刑之宣告，綜上所
    述，被告上開上訴意旨並未依據卷內訴訟資料或提出新事證
    ，指摘或表明原審判決有何採證認事、用法或量刑等足以影
    響判決本旨之不當或違法，而構成應予撤銷之具體事由，其
    上訴顯無理由，駁回其上訴。
據上論斷，應依刑事訴訟法第368條、第373條，判決如主文。
本案經檢察官乙○○到庭執行職務。
中    華    民    國    99    年    8     月    12    日
            刑事第一庭    審判長法  官  李  璋  鵬
                                法  官  胡  森  田
                                法  官  胡  忠  文
以上正本證明與原本無異。
如不服本判決應於收受送達後10日內向本院提出上訴書狀，其未
敘述上訴之理由者，並得於提起上訴後10日內向本院補提理由書
（均須按他造當事人之人數附繕本）「切勿逕送上級法院」。
                                書記官  廖  家  莉
中    華    民    國    99    年    8     月    12    日
附錄論罪科刑法條
臺灣地區與大陸地區人民關係條例第79條第1項
違反第15條第1款規定者，處1年以上7年以下有期徒刑，得併科
新臺幣一百萬元以下罰金。
臺灣地區與大陸地區人民關係條例第15條第1款
下列行為不得為之：
一、使大陸地區人民非法進入臺灣地區。
中華民國刑法第214條
明知為不實之事項，而使公務員登載於職務上所掌之公文書，足
以生損害於公眾或他人者，處3年以下有期徒刑、拘役或5百元以
下罰金。
中華民國刑法第216條
行使第二百十條至第二百十五條之文書者，依偽造、變造文書或
登載不實事項或使登載不實事項之規定處斷。

司法院資訊處製作；財團法人民間司法改革基金會備份。
